

PROGRAMADOR

Dados pessoais

Rio de Janeiro Brasil 21 99907-7503 pedrokp@id.uff.br

Links

LinkedIn

GitHub

Competências

MongoDB

HTML & CSS

MySQL

Python

Git

C# Java

JavaScript

React

Inglês

Linux

NoSQL

Golang Infosec

Perfil

Sou um programador entusiasta Linux, desenvolvo softwares em diversas linguagens com destaque a Python, Golang, Java e Node.

Na parte Web sou FullStack, tendo experiência com a clássica tech stack MERN (MongoDB, ExpressJS, React e NodeJS).

Também sou entusiasta em segurança da informação e adoro desafios de hacking, principalmente na área web.

Tenho diversas contribuições para repositórios open-source de larga escala em meu GitHub!

Sou mente aberta, comunicativo, amo aprender coisas novas e adoro open-source.

Experiência profissional

Autônomo

ABRIL 2019 - PRESENTE

Fiz diversos projetos tanto open-source quanto closed-source durante minha jornada como desenvolvedor

CTO, VGM

DEZEMBRO 2021 - JULHO 2022

Fui desenvolvedor chefe do projeto, que visa automatizar apostas online

https://vemganharmoney.com/

Formação

Ciências da Computação, Universidade Federal Fluminense, Rio de Janeiro SETEMBRO 2021 — PRESENTE